SERGIO RUEDA AMAYA

Celular: + (57) 3142197618 Teléfono casa: + (57-1) 6191431

E-Mail: Sergio.rueda.amaya@gmail.com **LinkedIn:** co.linkedin.com/in/ruedasergio

Dirección: Calle 119 no. 16-11, Bogotá, Colombia

PERFIL PROFESIONAL

Profesional en Arquitectura bilingüe de la Universidad de los Andes. Experiencia en diseño arquitectónico de diversas escalas, diseño de vivienda, coordinación de proyectos, desarrollo de concursos arquitectónicos, representación arquitectónica y supervisión de obra. Conocimientos en construcción, desarrollo de presupuestos, urbanismo y diseño gráfico.

ÁREAS DE COMPETENCIA

Experiencia:

- Diseño y coordinación de proyectos de pequeña/mediana escala.
- Diseño y desarrollo de proyectos de vivienda
- Diseño y dibujo de detalles para optimización de factores naturales.
- Desarrollo de propuestas arquitectónicas para concursos.
- Supervisión y resolución de problemas en obra.

Habilidades:

- Autonomía
- Proactividad
- Adaptabilidad
- Toma de decisiones

- Resolución de conflictos
- Trabajo en equipo
- Trabajo simultáneo
- Trabajo bajo presión

EXPERIENCIA LABORAL

AKORN Arquitectos, Bogotá, D.C.

Arquitecto Diseñador

Febrero 2015-Febrero 2016

Responsabilidades: Diseño y desarrollo total de propuestas arquitectónicas enfocadas en vivienda y oficinas, desarrollo de reformas (diseño, coordinación, presupuesto y supervisión de obra), desarrollo de planos y visualizaciones (para construcción y ventas), visitas técnicas a clientes, y apoyo en coordinación de propuestas de diseño con el área de construcción.

Logros:

- Desarrollé y diseñé el anteproyecto de "Markis", que se encuentra actualmente en proceso de trámites para licencia y próximo a salir a ventas. Edificio de vivienda de 20 pisos, 35.000 m2 construidos
- Diseñé y coordine propuestas de reformas para viviendas que fueron entregadas satisfactoriamente.

MANTO Arquitectos, Bogotá, D.C.

Arquitecto Noviembre 2014 – Diciembre 2014 (Contrato término fijo)

Responsabilidades: Desarrollo de propuestas arquitectónicas, dibujo de planos, representación arquitectónica, investigación de norma urbana, representación gráfica de información y diagramación para publicación.

Logros:

- Apoyé el desarrollo del concurso "Despliegue Territorial" para la propuesta de los enlaces peatonales en las murallas de Cartagena, Colombia, logrando primera mención honrosa.
- Desarrollé e investigue material para la publicación de tres proyectos urbanos en Cota, Colombia, logrando recortar tiempos en un 33%

ODA (Oficina de Diseño y Arquitectura), Bogotá, D.C.

Arquitecto Enero 2014 – Septiembre 2014

Responsabilidades: Miembro del equipo creativo, dibujo de planos (detalles para fabricación y curaduría), coordinación de sistemas en proyectos, supervisión de obras y procesos en curaduría.

 Dirigí el proyecto Ágora, en donde participé en el diseño y supervisé la construcción; logrando valorizar el arriendo tres veces al valor inicial. Participé en el diseño de las propuestas: Terraza Biohotel (Bogotá), el diseño interior de las estaciones de servicio Camina (Melgar) y el edificio escuela Atom (Bogotá); logrando obtener los proyectos por parte de los clientes.

AMBIENTTI, Bogotá, D.C. *Asistente de Residente de Obra Aqua 145* Junio 2012-Julio 2012 **Logros:**

- Realicé los presupuestos de las reformas de los apartamentos, y el contacto de los clientes para la aprobación de las mismas en obra.
- Coordiné y contacté a los proveedores con mayor atraso en obra, logrando recuperar tiempos establecidos del cronograma

TIMOTEO, Bogotá, D.C. *Asistente de diseño (prestación de servicios)* **Enero 2011- Junio 2013 Logros:**

• Colaboré en el desarrollo del punto de venta Wallstore Timoteo en Ágora Mall, Santo Domingo, República Dominicana.

UNIVERSIDAD DE LOS ANDES, Bogotá, D.C.

Colaborador y Monitor Exposición Escalando 2013

Monitor de Proyecto Unidad Intermedia Técnica

Semestre 2013-1

Semestre 2012-1

EXPERIENCIA EN CONCURSOS ARQUITECTÓNICOS

Arquitecto en Concurso Museo de la Memoria, Bogotá, Colombia Eric Witzler y Julio Gómez	Julio 2015
Arquitecto en Concurso Enlaces peatonales de la murallas de Cartagena, Colomb Manto Arquitecto, Pablo Lorenzana, Estudio Altiplano y Bau Arquitectos	ia Nov 2014
Concurso de Ideas Pabellón de Información Expo Milano 2015, [AC-CA] En conjunto con Pablo Lorenzana y Humberto Mora	Octubre 2014
Arq. Colaborador en Concurso Ampliación Teatro Colón, Bogotá, Colombia Mema Arquitectos & Estudio Altiplano	Julio 2013
· • • • • • • • • • • • • • • • • • • •	Octubre 2012

RECONOCIMIENTOS

En conjunto con Pablo Lorenzana

Mención Honrosa Concurso Enlaces peatonales de Cartagena	
Manto Arquitecto, Pablo Lorenzana, Estudio Altiplano y Bau Arquitectos	2014
Ganador Concurso Una Calle Real, Bogotá, Colombia	
Constructora Cure y Universidad de los Andes, Colombia	2012
Ganador Concurso Rediseño imagen periódico Sin Corbata	
Periódico de los estudiantes de Ciencia Política Universidad de los Andes, Colombia	2012

FORMACIÓN ACADÉMICA

Arquitectura	Mayo 2014
Universidad de los Andes, Bogotá D.C.	
Bachillerato Académico	Junio 2009
Colegio Gimnasio Campestre, Bogotá D.C.	

OTROS ESTUDIOS

Workshop Limapolis 2021: Propuesta para el Bicentenario Marzo 2013 Universidad Católica, Lima, Perú.

INFORMACIÓN ADICIONAL

Idiomas: Inglés, 83% (TOEFL 99/120 web)

Sistemas: Autocad 2d/3d, Illustrator, Photoshop, Indesign,

Sketchup, 3dsMax+Vray, Revit

Intereses Personales: Fútbol, tenis, dibujar y leer.